臺灣臺南地方法院刑事判決　　　　　　　94年度訴字第1656號
公　訴　人　臺灣臺南地方法院檢察署檢察官
被　　　告　甲○○
選任辯護人　吳健安律師
被　　　告　戊○○
指定辯護人　蔡瑜真律師
上列被告因違反槍砲彈藥刀械管制條例案件，經檢察官提起公訴
（94年度偵字第14232號）及移送併案審理（95年度偵字第7041
），本院判決如下：
    主  文
甲○○共同連續未經許可，製造可發射子彈具有殺傷力之改造手
槍，處有期徒刑陸年陸月，併科罰金新臺幣壹拾伍萬元，如易服
勞役，以新臺幣壹仟元折算壹日，扣案具殺傷力之改造手槍枝
（含彈匣，槍枝管制編號分別為：0000000000、0000000000、00
00000000號）、不具殺傷力之改造手槍貳枝（槍枝管制編號分別
為：0000000000、0000000000）及如附表一、二所示之物品均沒
收。
戊○○共同未經許可，製造可發射子彈具有殺傷力之改造手槍，
處有期徒刑伍年陸月，併科罰金新臺幣壹拾萬元，罰金如易服勞
役，以新臺幣壹仟元折算壹日，扣案具殺傷力之改造手槍肆枝（
含彈匣，槍枝管制編號分別為：0000000000、0000000000、0000
000000、0000000000號）、改造槍管貳枝、裝槍枝用塑膠盒壹個
、小型背包壹個及如附表一編號1至16所示之工具、附表二所示
編號1至10所示之工具均沒收。
    事  實
一、甲○○明知非經中央主管機關許可，不得製造及持有槍砲彈
    藥刀械管制條例第4條第1項第1、2款所示可發射金屬或子彈
    具有殺傷力之各式手槍及子彈。竟基於改造槍、彈之概括犯
    意，自民國94年9月間某日起至同年11月間止，陸續至臺南
    市○○路「上弘」模型玩具店內購買改造槍、彈所需之玩具
    手槍數枝、子彈數10顆等物品，先後在臺南縣新化鎮○○路
    595號3樓之4、臺南縣永康市○○○○路345巷13號租屋處，
    連續擅自將玩具手槍之槍管拆卸，換裝上已打通之金屬槍管
    ，以改造手槍，及將玩具手槍之子彈彈殼，裝填火藥、底火
    ，裝上金屬彈殼，以改造子彈。又甲○○承前概括犯意，於
    94年9月初某日，與戊○○共同基於改造槍、彈之犯意聯絡
    ，由甲○○、戊○○一同籌錢出資新臺幣（下同）5900元，
    至前揭臺南市○○路「上弘」模型玩具店內購買改造槍、彈
    所需之玩具手槍1枝、子彈6顆等物品，再由甲○○在其前揭
    租屋進行改造。嗣甲○○於同年11月14日，在戊○○位於臺
    南縣永康市○○路349號11樓之12租屋處，將已改造完成，
    具有殺傷力之改造手槍1枝（槍枝管制編號：0000000000）
    及子彈3顆交給戊○○持有。然旋於94年11月16日18時40分
    許，為警持搜索票在臺南縣永康市○○○○路345巷13號甲○○租屋處查獲，並扣得具殺傷力之改造手槍1枝（槍枝管
    制編號0000000000號）、不具殺傷力之改造手槍2枝（槍枝
    管制編號0000000000、0000000000）、8MM金屬彈頭之土造
    子彈11顆（6顆具殺傷力，5顆不具殺傷力）、9.03MM金屬彈
    頭之土造子彈9顆（均具殺傷力）及如附表一所示製造槍彈
    所用之工具、零件及半成品等物；另同日22時許，為警在臺
    南縣永康市○○路349號11樓之12戊○○租屋處搜索查得具
    殺傷力之改造手槍1枝（槍枝管制編號0000000000）、改造
    子彈3顆（均有殺傷力）。
二、又戊○○承前持有槍、彈之概括犯意，在94年間某日，因姓
    名年籍不詳綽號「阿雄」之成年男子欠其錢未還，而交付具
    殺傷力之改造8釐米手槍3枝（槍枝管制編號分別為：000000
    0000、0000000000、0000000000號）、具殺傷力土造金屬彈
    頭之土造子彈34顆、改造槍管2枝等物以供抵債，戊○○即
    收下該槍、彈並持有之。嗣為警於95年4月25日13時許，持
    搜索票在戊○○、甲○○等人位於臺南縣永康市○○○路17
    3巷34弄15號之租屋處查獲，並於被告戊○○房間內扣得上
    開改造8釐米手槍3枝、土造子彈34顆、改造槍管2枝、裝槍
    枝用塑膠盒及小型背包各乙個等物；另於被告甲○○房間內
    扣得甲○○之前所改造而未為警方查獲，亦具殺傷力之改造
    掌心雷手槍1枝（槍枝管制編號：0000000000號）及如附表
    二所示製造槍彈所用之工具、零件及半成品等物。
三、案經高雄市政府警察局三民分局及高雄市政府警察局分別移
    送臺灣臺南地方法院檢察署檢察官偵查起訴及移送併案審理
    。
    理  由
一、訊據被告甲○○對前開連續製造及持有可發射金屬或子彈具
    有殺傷力之手槍及子彈等事實，業已坦承不諱，且有其住處
    查獲之具殺傷力之改造手槍2枝（槍枝管制編號分別為：000
    0000000、0000000000號）、不具殺傷力之改造手槍2枝（槍
    枝管制編號分別為：0000000000、0000000000）、8MM金屬
    彈頭之土造子彈11顆（6顆具殺傷力，5顆不具殺傷力）、9.
    03MM金屬彈頭之土造子彈9顆（均具殺傷力）及如附表一、
    二所示製造槍彈所用之工具、零件及半成品等物可證。又同
    案共犯戊○○、證人乙○○、丙○○亦證稱扣案改造工具等
    物均為被告甲○○所有無誤。而本案扣案槍、彈經送鑑定結
    果：扣案「一、送鑑改造手槍3枝（一）1枝（槍枝管制編號
    00000000 00），認係由仿WALTHER廠PPK/S型半自動手槍製
    造之槍枝換裝土造金屬槍管而成之改造手槍，機械性能良好
    ，可擊發適用子彈，認具殺傷力。（二）1枝（槍枝管制編
    號000000000 0），認係仿BERETTA廠M9型半自動手槍製造之
    槍枝，經檢視，金屬槍管內具阻鐵，無法供發射彈丸使用，
    認不具殺傷力。（三）1枝（槍枝管制編號0000000000），
    認係仿COLT廠1908CALIBER25型半自動手槍製造之槍枝，經
    檢視，金屬槍管內具阻鐵，無法供發射彈丸使用，認不具殺
    傷力。二、送鑑改造子彈20顆（一）11顆，認均係具直徑約
    8.00 MM金屬彈殼之土造子彈，經採樣4顆試射，其中2顆，
    均可擊發，認均具殺傷力；另外2顆，均無法擊發，認均不
    具殺傷力。（二）9顆，認均係具直徑約9.03MM金屬彈頭之
    土造子彈，經採樣3顆試射，均可擊發。三、送鑑改造子彈
    半成品60顆（一）57顆，認均係玩具彈殼。（二）3顆，認
    均係由土造彈殼加裝金屬彈頭而成，經檢視，不具底火及火
    藥，非為子彈完整結構。」，有該內政部警政署刑事警察局
    94年12月14日刑鑑字第0940180547號槍彈鑑驗書1紙在卷可
    證。其餘未試射之子彈再送鑑定結果：「8.00MM子彈7顆，4
    顆認具殺傷力；3顆認不具殺傷力。9.03MM子彈6顆，認均具
    殺傷力。」亦有該局96年4月24日刑鑑字第09600557050函可
    稽。另移送併案之槍、彈經送鑑定結果：「送鑑改造掌心雷
    COLT廠1枝（槍枝管制編號：0000000000號），認係由仿COL
    T廠1908CALI BER25型半自動手槍製造之槍枝換裝土造金屬
    槍管改造而成之改造手槍，機械性能良好，可供擊發適用子
    彈，認具殺傷力。送鑑改造槍管2枝，認均係土造金屬槍管
    半成品。」復有該局95年5月12日刑鑑字第0950064014號槍
    彈鑑定書可證。
二、訊據被告戊○○固對持有槍、彈乙節坦承不諱，惟矢口否認
    有製造槍、彈犯行，辯稱：當時有兩把槍一模一樣，我向甲○○要了他先已改好的那枝，檢察官問我當時，我的認識是
    這樣，後來買的交給甲○○了，但是不是在中華路查扣到的
    那枝。只是因為剛好兩枝槍一模一樣云云。經查，被告戊○○在警、偵訊中業已承認與甲○○共同出資購買模型槍、彈
    後，由甲○○進行改造，並於本院94年12月29日初次訊問時
    亦坦承在永康市○○路住處查獲之槍、彈就是與甲○○共同
    改造成功那枝，那枝是他們一起去玩具店看的，伊有跟甲○○說要出一半的錢等語（見本院卷第13頁）。而共同被告甲○○在同日訊問中亦供稱他們花了5900元，兩人一起去買的
    ，一個人出一半。又於本院96年3月29日審理中證稱其2人有
    討論過改造槍彈之事，有討論將玩具槍變成有殺傷力之過程
    ，且其2人一起騎機車去買，一人出資一半，改造好的槍、
    彈在戊○○那裏等語（見本院卷第180-187頁）。足徵被告
    甲○○改造完成交給戊○○持有之1槍3彈，乃被告2人共同
    出資購買材料，經由甲○○改造，且被告戊○○事前亦知購
    買之目的係為改造成有殺傷力之槍彈，事後該改造完成之槍
    彈並交由戊○○持有，則被告2人就改造此1槍3彈部分確有
    犯意聯絡及行為分擔無誤。此外，復有先後查獲具殺傷力之
    改造手槍4枝（含彈匣，槍枝管制編號分別為：0000000000
    、0000000000、000000 0000、0000000000號）、子彈3顆、
    土造子彈34顆、改造槍管2枝、裝槍枝用塑膠盒1個、小型背
    包1個等物可證。再扣案槍、彈經送鑑定結果：「一、送鑑
    改造手槍1枝（槍枝管制編號0000000000），認係由仿WALTH
    ER廠PPK/S型半自動手槍製造之槍枝換裝土造金屬槍管而成
    之改造手槍，機械性能良好，可擊發適用子彈，認具殺傷力
    。二、送鑑改造子彈3顆（一）1顆，認係土造子彈，具直徑
    約8.3MM之金屬彈頭，經實際試射，可擊發，認具殺傷力。
    （二）2顆，認均係土造子彈，均具直徑約8MM之金屬彈頭，
    採樣1顆試射，可擊發認具殺傷力。」；「（一）、（二）
    、（三）槍枝各1枝（槍枝管制編號0000000000、000000000
    0、0000000000號），認均係由仿WALTHER廠PPK/S 型半自動
    手槍製造之槍枝換裝土造金屬槍管而成之改造手槍，機械性
    能良好，可擊發適用子彈，認具殺傷力。送鑑2枝槍管，認
    均係土造金屬槍管。送鑑改造子彈34顆，認均係具直徑約
    6.7MM土造金屬彈頭之土造子彈，經採樣11顆試射，8顆，均
    可擊發，認具殺傷力；另3顆，均無法擊發，認不具殺傷力
    。」分別有內政部警政署刑事警察局94年11月30日刑鑑字第
    0940180541號、95年5月24日刑鑑字第0950064007號槍彈鑑
    驗書2紙可證。又其餘未試射之子彈23顆，再送鑑定結果：
    認22顆可擊發，具殺傷力：1顆無法擊發，認不具殺傷力。
    復有該局96年4月24日刑鑑字第09600557050函可稽，事證明
    確。
三、另移送併案意旨認被告2人在前案為警查獲復，復基於概括
    犯意聯絡，在臺南縣永康市○○○路173巷34弄15號之租屋
    處繼續改造槍、彈，而為警於95年4月25日13時許查獲云云
    。訊據被告甲○○固坦承其屋內查獲之槍、彈也是伊所改造
    者無誤，惟辯稱：94年9月間開始伊確實有做，但是交保後
    ，伊實在沒有繼續製造槍、彈，扣案槍彈是前案警方未查獲
    的，伊帶到復國一路那邊放等語；而訊據被告戊○○堅決否
    認有改造槍、彈情事，辯稱：扣案槍彈是94年間認識的一個
    綽號「阿雄」的人，因為欠我錢，交給我的，後來阿雄也沒
    有錢還給我，我就留著，我僅是保存在箱子內，警察來查獲
    時，我也仍然好好的放在箱子內等語。經查，移送併案意旨
    認被告2人在永康市○○○路仍繼續改造槍、彈乙節，無非
    基於證人丙○○於警詢中所為證言為據。按槍砲彈藥刀械管
    制條例第八條第一項所謂之「製造」行為係指將槍枝材料組
    合成具殺傷力之槍枝，或將原不具殺傷力之槍枝改造成具殺
    傷力之槍枝而言。經查，證人丙○○於本院審理中原具結證
    稱有聽過被告2人使用扣案工具的聲音，但沒有看過何人使
    用。嗣後經提示偵查中的筆錄，證人丙○○始改稱「有看過
    沒有錯」、「好像是分開看到的」等語；又有關被告戊○○
    購買槍枝零件之事，證人丙○○原亦證稱「沒有看到他們去
    買」、「我不清楚」等語，經提示警詢筆錄後，又改稱有聽
    他們講云云。證人丙○○所證前後不一，其證言是否屬實已
    值懷疑！且購買零件之事既未親眼目睹，而是聽他人所說，
    乃屬「傳聞證據」，即難採為證據。再本院詰問證人丙○○
    「是否知道他們使用該些工具做何用途？證人丙○○答：不
    太曉得。」、「有無看過甲○○、戊○○拿過那些零件？證
    人丙○○答：對槍的東西不是很清楚，拆卸的零件我不會辨
    認。」等語。證人既對槍枝並不熟悉，被告2人又未曾在使
    用扣案工具時告知證人其等正從事製造（改造）槍械行為，
    則證人如何正確判斷被告2人使用扣案工具就是製造（改造
    ）槍械？而非只是修飾已具殺傷力之槍械？故證人丙○○之
    證詞既有此瑕疵，自無法據以認定被告等使用扣案工具時乃
    是將槍枝材料組合成具殺傷力之槍枝，或將原不具殺傷力之
    槍枝改造成具殺傷力之槍枝。另與被告及證人同住於該處之
    證人乙○○復到庭證稱並未見到被告等人使用扣案工具改造
    槍械等語，因此，顯乏積極證據足資證明被告2人有在永康
    市○○○路173巷34弄15號之租屋改造槍彈。被告2人此部分
    之辯解，應可堪採信。本件被告甲○○連續製造槍、彈及甲○○、戊○○共同製造槍、彈並持有槍、彈等犯行，事證明
    確，被告2人犯行均堪以認定，應依法論科。
四、核被告甲○○未經許可，製造其他可發射金屬或子彈具有殺
    傷力手槍既遂或未遂（無殺傷力部分）行為，係犯槍砲彈藥
    刀械管制條例第8條第1項及第5項之罪；製造子彈既遂或未
    遂（無殺傷力部分）行為，係犯同條例第12條第1項及第5項
    之罪，就製造槍、彈未遂部分，起訴法條雖漏未論及，然起
    訴意旨查獲之物品既有該無殺傷力槍、彈部分，應認為起訴
    範圍所及，本院自得加以審理。被告戊○○未經許可，製造
    其他可發射金屬或子彈具有殺傷力手槍既遂行為，係犯同條
    例第8條第1項之罪；製造子彈既遂行為，係犯同條例第12條
    第1項之罪。被告甲○○、戊○○二人就製造槍枝管制編號0
    000000000號改造手槍及子彈3顆部分有犯意聯絡，及行為分
    擔均為共同正犯。又按被告行為後，刑法第56條連續犯之規
    定，業於94年1月7日修正公布刪除，並於95年7月1日施行，
    則被告之犯行，因行為後新法業已刪除連續犯之規定，此刪
    除雖非犯罪構成要件之變更，但顯已影響行為人刑罰之法律
    效果，自屬法律有變更，依新法第2條第1項前段規定，比較
    新、舊法結果，仍應適用較有利於被告之行為時法律即舊法
    論以連續犯（最高法院95年第8次刑事庭會議決議參照）。
    被告甲○○先後多次製造改造手槍、子彈既遂及未遂部分，
    均時間緊接、手法相同，觸犯構成要件相同之罪名，顯均係
    基於概括犯意反覆為之，為連續犯，均應依修正前刑法第56
    條規定論以一製造槍、彈既遂罪，並加重其刑。又被告甲○○、戊○○同時製造改造手槍、子彈，係以一行為而觸犯數
    罪名，均應從一重之製造改造手槍既遂罪論處。而被告2人
    分別持有改造手槍、子彈之低度行為，已為製造改造手槍、
    子彈之高度行為吸收，故均不另論罪。另被告戊○○先後2
    次為警查獲持有改造手槍、子彈犯行，時間緊接、手法相同
    ，觸犯構成要件相同之罪名，顯均係基於概括犯意反覆為之
    ，為連續犯，均應論以一持有改造手槍、子彈罪，惟其持有
    行為既已為製造行為所吸收，故均不另論以持有槍、彈罪，
    併予敘明。爰分別審酌被告之品行、犯罪之動機、目的、手
    段、製造槍彈之數量，並參酌槍彈對社會治安之影響，被告
    2人製造槍彈對社會所生危害非輕及犯罪後之態度等一切情
    狀，分別量處如主文所示之刑，罰金部分並諭知易服勞役之
    折算標準，以示懲儆。又按行為後法律有變更者，適用行為
    時之法律。但行為後之法律有利於行為人者，適用最有利於
    行為人之法律，刑法第2條第1項定有明文。本件被告2人於
    犯罪時，刑法第42條第2項前段規定：「易服勞役以1元以上
    3 元以下折算1日。」又被告行為時之易服勞役折算標準，
    按修正前罰金罰鍰提高標準條例第2條前段規定，就其原定
    數額提高為100倍折算1日，因此本件被告行為時之易服勞役
    折算標準，應以銀元300元折算1日，即新台幣900元折算1日
    。惟自95年7月1日修正公布施行之刑法第42條第3項前段規
    定：「易服勞役以新台幣一千元、二千元或三千元折算一日
    。」茲比較修正前後之易服勞役折算標準結果，以修正後之
    規定較有利於被告，自應依刑法第2條第1項但書規定，適用
    修正後之刑法第42條第3項規定，定其折算標準。末查，扣
    案甲○○持有中所查獲具殺傷力之改造手槍2枝（含彈匣，
    槍枝管制編號分別為：0000000000、0000000000號）；戊○○持有中所查獲具殺傷力之改造手槍4枝（含彈匣，槍枝管
    制編號分別為：0000000000、0000000000、0000000000、00
    00000000號）均為違禁物，均應依刑法第38條第1項第1款規
    定沒收，另槍枝管制編號0000000000號改造手槍雖是被告戊○○持有中所查獲，但既為被告甲○○與戊○○共同製造者
    ，故被告甲○○就此改造手槍亦應諭知沒收。另扣案具殺傷
    力之子彈於試射後已無殺傷力，而部分鑑定後本不具殺傷力
    之子彈，則均無諭知沒收必要。再扣案附表一、二所示工具
    、零件及半成品均為被告甲○○所有，業經被告甲○○供承
    在卷，雖被告甲○○於本院最後一次審理中辯稱附表二之工
    具未曾使用於改造槍彈之用，但被告甲○○於96年3月29日
    審理期日中，經本院命具結後以證人身份訊問時，證稱附表
    二所示工具在之前改造槍械時都有使用這些工具等語（見本
    院卷第189頁），故附表一、二所示工具、零件及半成品，
    顯均是被告甲○○所有，供犯罪所用之物，均應諭知沒收。
    再附表一編號1至16、附表二編號1至10所示工具，既為共犯
    甲○○所有，被告戊○○就此部分自亦應諭知沒收；另戊○○所有之改造槍管2枝、裝槍枝用塑膠盒1個及小型背包1個
    ，亦均為供犯罪所用之物，均應併宣告沒收。
五、新竹地檢95年度偵字第6825號移送併辦意旨略以：被告戊○○及甲○○共同基於改造槍、彈之概括犯意聯絡，於95年間
    某日起，由戊○○負責至臺南市○○路模型店內購買改造槍
    、彈所需之玩具手槍數枝、子彈數顆等物品，再由甲○○負
    責在臺南縣新化鎮○○路595號3樓之4、臺南縣永康市○○○○路345巷13號等處，連續擅自將玩具手槍之槍管拆卸，
    換裝上開打通之金屬槍管，以改造手槍，及將玩具手槍之子
    彈彈殼，裝填火藥裝上金屬彈殼，以改造子彈。嗣為警於95
    年12月2日下午3時40分許，持搜索票在戊○○位於新竹縣寶
    山鄉○○路13號2樓之住處，查扣改造手槍1枝、彈殼1顆、
    彈頭2顆及改造手槍零組件1批等物。因認涉犯槍砲彈藥刀械
    管制條例第8條第1項、第12條第1項之罪嫌云云。查被告戊○○於警詢及檢察官初次偵查時均供稱扣案槍、彈等物是95
    年11月間在新竹所購買者，嗣於檢察官第2次偵訊時始改稱
    是95年間在台南購買，且供稱是甲○○改造的云云，然證人
    即查獲本件之員警己○○到庭證稱被告戊○○於查獲之初確
    是供稱扣案槍械是在新竹購買者無誤等語，所謂案重初供，
    足徵本件槍械應是95年11月間在新竹所購買較為可採。又本
    院96年6月7日審理中被告戊○○具結證稱本件與被告甲○○
    無關等語，同時被告戊○○一再供稱，其並無於95年間在永
    康市○○○路租屋處製造槍彈犯行，則本件與前揭論罪科刑
    部分應無連續犯關係，被告應只是利用刑法修正前連續犯論
    以一罪規定狡辯，以圖逃避數罪併罰之刑責，因此，此併案
    部分本院自不得審理，附予說明。
據上論斷，應依刑事訴訟法第299條第1項前段，槍砲彈藥刀械管
制條例第8條第1項、第5項、第12條第1項、第5項，刑法第11條
前段、刑法第2條第1項前段、第28條、修正前刑法第56條、刑法
第55條、第42條第3項、第38條第1項第1、2款，判決如主文。
本案經檢察官丁○○到庭執行職務。
中　　華　　民　　國　　96　　年　　 8　　月　　2 　　日
　　　　　　　　　刑事第八庭    審判長法  官　彭喜有
                                      法  官  盧鳳田
                                      法  官  李東柏
以上正本證明與原本無異。
如不服本判決應於收受本判決後10日內向本院提出上訴書狀，並
應敘述具體理由。如未敘述上訴理由者，應於上訴期間屆滿後20
日內向本院補提理由書狀（均須按他造當事人之人數附繕本）「
切勿逕送上級法院」。
           　　 　　　　　　　　      書記官　黃傳鈞
中　　華　　民　　國　　96　　年　　 8　　月　　2 　　日
附錄本案論罪科刑法條全文
槍砲彈藥刀械管制條例第8條第1、4、5項：
未經許可，製造、販賣或運輸鋼筆槍、瓦斯槍、麻醉槍、獵槍、
空氣槍或第4條第1項第1款所定其他可發射金屬或子彈具有殺傷
力之各式槍砲者，處無期徒刑或5年以上有期徒刑，併科新臺幣1
千萬元以下罰金。
未經許可，持有、寄藏或意圖販賣而陳列第1項所列槍枝者，處3
年以上10年以下有期徒刑，併科新臺幣700萬元以下罰金。
第 1 項至第 3 項之未遂犯罰之。
 附表一：
┌──┬────────────┬────┬─────┐
│編號│  物    品    名    稱  │ 數  量 │  備   註 │
├──┼────────────┼────┼─────┤
│ 1  │電鑽                    │  1台   │甲○○所有│
├──┼────────────┼────┼─────┤
│ 2  │大砂輪機                │  1台   │   同上   │
├──┼────────────┼────┼─────┤
│ 3  │手動砂輪機              │  1台   │   同上   │
├──┼────────────┼────┼─────┤
│ 4  │老虎鉗                  │  1枝   │   同上   │
├──┼────────────┼────┼─────┤
│ 5  │工具                    │  5枝   │   同上   │
├──┼────────────┼────┼─────┤
│ 6  │大小鑽頭                │  16枝  │   同上   │
├──┼────────────┼────┼─────┤
│ 7  │游標卡尺                │  16枝  │   同上   │
├──┼────────────┼────┼─────┤
│ 8  │鋼鋸                    │  3枝   │   同上   │
├──┼────────────┼────┼─────┤
│ 9  │砂輪片                  │  10片  │   同上   │
├──┼────────────┼────┼─────┤
│ 10 │鐵刷                    │  1枝   │   同上   │
├──┼────────────┼────┼─────┤
│ 11 │大銼刀                  │  2枝   │   同上   │
├──┼────────────┼────┼─────┤
│ 12 │分解圖                  │  3張   │   同上   │
├──┼────────────┼────┼─────┤
│ 13 │槍枝目錄                │  2張   │   同上   │
├──┼────────────┼────┼─────┤
│ 14 │槍管製圖                │  2張   │   同上   │
├──┼────────────┼────┼─────┤
│ 15 │小銼刀                  │  6枝   │   同上   │
├──┼────────────┼────┼─────┤
│ 16 │砂紙                    │  2張   │   同上   │
├──┼────────────┼────┼─────┤
│ 17 │自製槍管                │  1枝   │   同上   │
├──┼────────────┼────┼─────┤
│ 18 │玩具槍管                │  1枝   │   同上   │
├──┼────────────┼────┼─────┤
│ 19 │自製槍管材料            │  5枝   │   同上   │
├──┼────────────┼────┼─────┤
│ 20 │改造撞針                │  6枝   │   同上   │
├──┼────────────┼────┼─────┤
│ 21 │9MM改造槍管半成品       │  1枝   │   同上   │
├──┼────────────┼────┼─────┤
│ 22 │改造子彈半成品          │  60顆  │   同上   │
└──┴────────────┴────┴─────┘
 附表二：
┌──┬────────────┬────┬─────┐
│編號│  物    品    名    稱  │ 數  量 │  備  註  │
├──┼────────────┼────┼─────┤
│ 1  │鑽孔機                  │  1台   │甲○○所有│
├──┼────────────┼────┼─────┤
│ 2  │砂輪機                  │  1台   │   同上   │
├──┼────────────┼────┼─────┤
│ 3  │砂輪片                  │  5片   │   同上   │
├──┼────────────┼────┼─────┤
│ 4  │鋸子                    │  1枝   │   同上   │
├──┼────────────┼────┼─────┤
│ 5  │工具                    │  1批   │   同上   │
├──┼────────────┼────┼─────┤
│ 6  │鋼珠                    │  1包   │   同上   │
├──┼────────────┼────┼─────┤
│ 7  │小型銼刀                │  8枝   │   同上   │
├──┼────────────┼────┼─────┤
│ 8  │鑽頭                    │  10枝  │   同上   │
├──┼────────────┼────┼─────┤
│ 9  │改造工具                │  1批   │   同上   │
├──┼────────────┼────┼─────┤
│ 10 │鑽空機（電鑽）          │  1台   │   同上   │
├──┼────────────┼────┼─────┤
│ 11 │未裝填火藥之子彈        │  20顆  │   同上   │
├──┼────────────┼────┼─────┤
│ 12 │改造槍管                │  2枝   │   同上   │
└──┴────────────┴────┴─────┘
